Inventaris van het archief van het Ministerie van Buitenlandse Zaken: B-dossiers (Consulaire- en Handelsaangelegenheden), (1858) 1871-1940 (1955)
Nationaal Archief, Den Haag
- B-DOSSIERS, 1
  - B-dossiers 128-185, Nederlandse Consulaire Dienst, 1.2
    - Europa, 1.2.1
      - Groot-Brittannië en Ierland, 1.2.1.06
        - Stukken betreffende personeel en werkzaamheden van de Nederlandse consulaire vertegenwoordigingen in Groot-Brittannië en Ierland [dossier B133]., 1917-1939; 964-1018; 56 omslagen
          - Birmingham, 1922 - 1937, 968
          - Blyth, 1921 - 1923, 969
          - Borrowstoness, 1928, 970
          - Bradford, 1930 - 1934, 971
          - Bristol, 1934, 972
          - Cardiff, 1923 - 1938, 973
          - Carlisle, 1922 - 1937, 974
          - Cork, 1921 - 1926, 975
          - Dartmout, 1937, 976
          - Dove, 1925 - 1926, 977
          - Dublin, 1923 - 1931, 978
          - Dundee, 1931, 979
          - Falmouth, 1928, 980
          - Folkestone, 1926 - 1927, 981
          - Gibraltar, 1922, 982
          - Glasgow, 1935 - 1936, 983
          - Gloucester, 1917 - 1933, 984
          - Goole, 1924 - 1937, 984A
          - Grangemouth, 1924, 985
          - Great-Yarmouth, 1922 - 1923, 986
          - Grimsby, 1919 - 1927, 987
          - Guernsey, 1934 - 1935, 988
          - Hartlepool, 1935, 989
          - Harwich, 1919 - 1924, 990
          - Invergordon, 1922 - 1924, 991
          - Inverness, 1926 - 1927, 992
          - Jersey, 1920, 993
          - Leeds, 1933, 994
          - Leith, 1920 - 1921, 995
          - Lerwick, 1919 - 1937, 996
          - Limerick, 1921 - 1924, 997
          - Liverpool, 1921 - 1922, 998
          - London, 1922 - 1939, 999
          - Lowestoft, 1923 - 1924, 1000
          - Malta, 1922 - 1936, 1001
          - Manchester, 1920 - 1931, 1002
          - Methil, 1920 - 1921, 1003
          - Middlesborough, 1922 - 1923, 1004
          - Newcastle, 1921 - 1927, 1005
          - Newport, 1922, 1006
          - Penzance, 1923 - 1925, 1007
          - Portsmouth, 1939, 1008
          - Rochester, 1937, 1009
          - Sligo, 1935 - 1936, 1010
          - Southampton, 1922 - 1932, 1011
          - Stornoway, 1934, 1012
          - Sunderland, 1929 - 1939, 1013
          - Swansea, 1919 - 1934, 1014
          - Waterford, 1924 - 1928, 1015
          - West-Hartlepool, 1921 - 1923, 1016
          - Weymouth, 1933, 1017
          - Whitehaven, 1920 - 1932, 1018
      - Italië, 1.2.1.07
        - Stukken betreffende personeel en werkzaamheden van de Nederlandse consulaire vertegenwoordigingen in Italië [dossier B134]., 1871-1917; 1019-1030; 12 omslagen
          - Algemeen, 1871 - 1890, 1019
          - Algemeen, 1890 - 1907, 1020
          - Ancona, 1871 - 1877, 1021
          - Fiume, 1916 - 1917, 1022
          - Genua, 1913, 1023
          - Messina, 1910 - 1914, 1024
          - Milaan, 1871, 1025
          - Napels, 1871 - 1875, 1026
          - Palermo, 1878 - 1879, 1027
          - San Remo, 1917, 1028
          - Spezia, 1873, 1029
          - Venetië, 1873 - 1874, 1030
        - Stukken betreffende de afwezigheid van consuls tijdens de oorlog [dossier B134]., 1915-1916; 1031; 1 omslag
        - Stukken betreffende de Nederlandse consulaire vertegenwoordiging op Sicilië, te Triëst en Fiume, betreffende een inspectiereis naar de consuls in Italië en rapporten over de consulaten Civita Vecchia, Savona, Livorno en Spezia en betreffende de wijziging van de ressorten van de consulaten Milaan en Venetië [dossier B134]., 1871-1925; 1032; 1 pak
        - Stukken betreffende personeel en werkzaamheden van de Nederlandse consulaire vertegenwoordigingen in Italië., 1919-1939; 1033-1064; 32 omslagen
          - Bari, 1931 - 1934, 1033
          - Barletta, 1919 - 1925, 1034
          - Bologna, 1931 - 1933, 1035
          - Brindisi, 1919 - 1924, 1036
          - Caghan, 1922, 1037
          - Carloforte, 1925 - 1926, 1038
          - Castellammara di Stabia, 1922 - 1932, 1039
          - Catania, 1927, 1040
          - Civita Vecchia, 1936 - 1939, 1041
          - Ferrera, 1931 - 1932, 1042
          - Fiume, 1932 - 1933, 1043
          - Florence, 1921 - 1935, 1044
          - Genua, 1930 - 1938, 1045
          - Livorno, 1938 - 1939, 1046
          - Merau, 1923 - 1924, 1047
          - Messina, 1934, 1048
          - Milaan, 1924 - 1938, 1049
          - Milazzo, 1920, 1050
          - Napels, 1924 - 1938, 1051
          - Oneghia, 1921 - 1924, 1052
          - Palermo, 1932 - 1935, 1053
          - Porto Empedocle, 1919 - 1928, 1054
          - Porto Maurizio, 1057
          - Rhodos, 1925 - 1939, 1055
          - Rome, 1920 - 1939, 1056
          - San Remo en Porto Maurizio, 1930 - 1931, 1057
          - Savona, 1928 - 1930, 1058
          - Spezia, 1920 - 1938, 1059
          - Tarente, 1934, 1060
          - Trapani, 1930 - 1931, 1061
          - Triëst, 1937 - 1938, 1062
          - Turijn, 1922, 1063
          - Venetië, 1921, 1064
      - Monaco, 1.2.1.08
        - Stukken betreffende personeel en werkzaamheden van de Nederlandse consulaire vertegenwoordiging in Monaco [dossier B135]., 1875-1936; 1065; 1 omslag
      - Oostenrijk-Hongarije, 1.2.1.09
        - Stukken betreffende personeel en werkzaamheden van de Nederlandse consulaire vertegenwoordigingen te Wenen, Boedapest, Fiume, Praag, Linz, Brünn en Triëst [dossier B136]., 1880-1916; 1066; 1 pak
        - Stukken betreffende de opheffing van het consulaat Linz en de oprichting van de consulaten Salzburg, Innsbrück, Graz, Szeged en Gyor [dossier B136]., 1920-1930; 1067; 1 omslag
        - Stukken betreffende personeel en werkzaamheden van de Nederlandse consulaire vertegenwoordigingen in Oostenrijk, Hongarije en Tsjechoslowakije [dossier B136]., 1919-1938; 1068-1073; 6 omslagen
          - Brünn, 1921 - 1928, 1068
          - Graz, 1934 - 1935, 1069
          - Boedapest, 1919 - 1938, 1070
          - Praag 1927-1930 ook nr. 867, 1071
          - Salzburg, 1933 - 1936, 1072
          - Wenen 1936-1937 ook nr. 878, 1073
      - Portugal, 1.2.1.10
        - Stukken betreffende personeel en werkzaamheden van de Nederlandse consulaire vertegenwoordiging te Lissabon, Villa-Real-de-Santo Antonio, Aveiro, Funchall, Flores, Faro, Ponta Delgado, Setubal, Oporto, San Miguel, St. Ubes, Vienna do Castillo, Villa Nova de Portuñas, Angra de Heroismo, Figueira da Foz [dossier B137]., 1874-1940; 1074; 1 pak
      - Roemenië, 1.2.1.11
        - Stukken betreffende personeel en werkzaamheden van de Nederlandse consulaire vertegenwoordiging te Boekarest, Constanza, Giurgero, Jassy, Ibraila, Sulina, Galatz, Roustchouk, Bottochau en Romau [dossier B138]., 1874-1917; 1075; 1 pak
        - Stukken betreffende personeel en werkzaamheden van de Nederlandse consulaire vertegenwoordigingen in Roemenië [dossier B138]., 1919-1940; 1076-1084; 9 omslagen
          - Astra-Româna, 1939 - 1940, 1076
          - Boekarest, 1919 - 1940, 1077
          - Braila, 1921 - 1925, 1078
          - Campina Roman (Ploesti), 1919 - 1925, 1079
          - Cernowitz, 1916 - 1928, 1080
          - Constanta, 1926 - 1939, 1081
          - Galatz, 1923 - 1929, 1082
          - Giurgero, 1922, 1083
          - Ploesti, 1925 - 1937, 1084
      - Rusland, 1.2.1.12
        - Stukken betreffende personeel en werkzaamheden van de Nederlandse consulaire vertegenwoordigingen in Rusland [dossier B139]., 1877-1918; 1085-1086; 2 pakken
          - Riga, St. Petersburg, Wasa, Odessa, Batoum, Pernau, Helsingfors, Katka, Abo, Lovisa, Novograd, Libau, Berdiansk, Ekenas, Arensburg, Archangel, Nicolaistadt, Theodosia, Kertsch, Moskou, Warschau, Narva, Wladiwostok, Björneborg, 1877 - 1903, 1085
          - Helsingfors, Taganrog, Riga, Warschau, Nikolaieff, Petrograd, St. Petersburg, Rostow, Uleaborg, Tomsk, Kronstadt, Archangel, Abo, Libau, Narva, Moskou, Lovisa, Arensburg, Tscheliabinsk, Kiev, Björneborg, Wladiwostok, 1903 - 1918, 1086
        - Stukken betreffende personeel en werkzaamheden van de Nederlandse consulaire vertegenwoordigingen in Rusland [dossier B139]., 1872-1924; 1087-1093; 7 omslagen
          - Jekaterinoslaw, 1919, 1087
          - Moskou, 1915 - 1918, 1088
          - Moskou, 1919 - 1930, 1089
          - Riga, 1919 - 1920, 1090
          - St. Petersburg, 1872, 1091
          - Tomsk, 1919 - 1920, 1092
          - Wladiwostok, 1920 - 1924, 1093
        - Stukken betreffende de positie van de Nederlandse consulaire vertegenwoordigingen in verband met de revolutie [dossier B139]., 1919-1922; 1094; 1 pak
      - Finland, 1.2.1.13
        - Stukken betreffende personeel en werkzaamheden van de Nederlandse consulaire vertegenwoordigingen in Finland [dossier B139 A]., 1871-1940; 1095-1109; 15 omslagen
          - Algemeen, 1872 - 1939, 1095
          - Abo, 1933 - 1934, 1096
          - Björneborg, 1932 - 1933, 1097
          - Hangö, 1922 - 1937, 1098
          - Helsingfors, 1920 - 1939, 1099
          - Helsinki, 1939 - 1940, 1100
          - Karleby, 1924, 1101
          - Kotka, 1931 - 1932, 1102
          - Lovisa, 1922 - 1933, 1103
          - Narva, 1871, 1104
          - Pernan, 1875 - 1876, 1105
          - Riga, 1876 - 1877, 1106
          - Tampere, 1935 - 1937, 1107
          - Uleaborg, 1922 - 1933, 1108
          - Wiborg, 1922 - 1923, 1109
      - Polen, 1.2.1.14
        - Stukken betreffende personeel en werkzaamheden van de Nederlandse consulaire vertegenwoordigingen in Polen [dossier B139 B]., 1919-1940; 1110-1117; 8 omslagen
          - Algemeen, 1919 - 1923, 1110
          - Danzig, 1927 - 1940, 1111
          - Gdynia, 1925 - 1939, 1112
          - Krakau, 1937 - 1940, 1113
          - Lodz, 1932, 1114
          - Lwow, 1927 - 1939 (1969), 1115
          - Poznan, 1921 - 1940, 1116
          - Warschau, 1934 - 1939, 1117
      - Baltische Staten, 1.2.1.15
        - Stukken betreffende personeel en werkzaamheden van de Nederlandse consulaire vertegenwoordigingen in de Baltische staten [dossiers B139C, D, E]., 1919-1940; 1118-1120; 1 pak, 2 omslagen
          - Estland, 1919 - 1940, 1118
          - Letland, 1921 - 1940, 1119
          - Litouwen, 1921 - 1936, 1 pak, 1120
      - Servië en Zuid-Slavië, 1.2.1.16
        - Stukken betreffende personeel en werkzaamheden van de Nederlandse consulaire vertegenwoordigingen in Servië en Zuid-Slavië [dossier B140]., 1885-1939; 1121-1122; 2 pakken
          - 1885-1917, 1121
          - 1919-1939, 1122
      - Albanië, 1.2.1.17
        - Stukken betreffende personeel en werkzaamheden van de Nederlandse consulaire vertegenwoordiging in Albanië [dossier B140 A]., 1913-1936; 1123-1124; 2 omslagen
          - 1913-1914, 1123
          - 1929-1936, 1124
      - Spanje, 1.2.1.18
        - Stukken betreffende de indeling van de consulaire ressorten in Spanje [dossier B141]., 1880-1881; 1125; 1 omslag
        - Stukken betreffende behuizing, archieven en personeelsaangelegenheden van de consulaire dienst in Spanje [dossier B141]., 1877-1884; 1126; 1 omslag
        - Rapporten van inspectiereizen naar de consulaten in Spanje [dossier B141]., 1916-1917; 1127; 1 omslag
        - Stukken betreffende personeel en werkzaamheden van de Nederlandse consulaire vertegenwoordigingen op de Canarische eilanden en de Balearen [dossier B141]., 1873-1916; 1128-1129; 2 omslagen
          - Canarische eilanden, 1873 - 1879, 1128
          - Balearen, 1902 - 1916, 1129
        - Stukken betreffende personeel en werkzaamheden van de Nederlandse consulaire vertegenwoordigingen in Spanje [dossier B141]., 1877-1919; 1130-1163; 34 omslagen
          - Alicante, 1908 - 1909, 1130
          - Almeria, 1888 - 1909, 1131
          - Barcelona, 1877 - 1916, 1132
          - Benicarto, 1881 - 1886, 1133
          - Bilbao, 1889 - 1918, 1134
          - Bonanza, 1906 - 1916, 1135
          - Cadiz, 1878 - 1906, 1136
          - Cartagena, 1907 - 1915, 1137
          - Cordova, 1905, 1138
          - Coruna, 1887 - 1898, 1139
          - Denias, 1884 - 1901, 1140
          - Ferrol, 1888 - 1919, 1141
          - Granada, 1905 - 1906, 1142
          - Gijon, 1880 - 1912, 1143
          - Huelva, 1881 - 1907, 1144
          - Iviza (Ibiza), 1888 - 1912, 1145
          - Las Palmas, 1884 - 1915, 1146
          - Madrid, 1890 - 1913, 1147
          - Malaga, 1878 - 1910, 1148
          - Oporta, 1913, 1149
          - Palma, 1906, 1150
          - Port Mahon, 1887 - 1913, 1151
          - Riradeo, 1908, 1152
          - San Sebastian, 1891 - 1919, 1153
          - Sanlucar de Barrameda, 1889, 1154
          - Sevilla, 1878 - 1919, 1155
          - Tarragona, 1893 - 1894, 1156
          - Tenerife, 1891 - 1892, 1157
          - Torreviega, 1892, 1158
          - Valencia, 1905, 1159
          - Velez-Malaga, 1909, 1160
          - Vigo, 1907, 1161
          - Vinaroz, 1881 - 1867, 1162
          - Zumaya, 1896 - 1897, 1163
        - Stukken betreffende personeel en werkzaamheden van de Nederlandse consulaire vertegenwoordigingen in Spanje [dossier B141]., 1919-1940; 1164-1187; 24 omslagen
          - Algemeen, 1920 - 1939, 1164
          - Alicante, 1919 - 1938, 1165
          - Barcelona, 1921 - 1938, 1166
          - Benicarlo, 1935 - 1939, 1167
          - Bilbao, 1920 - 1937, 1168
          - Cadiz, 1923 - 1925, 1169
          - Cartagena, 1919 - 1939, 1170
          - Castro Urdiales, 1937, 1171
          - Coruna, 1922 - 1932, 1172
          - Grana, 1931, 1173
          - Gijon, 1929, 1174
          - Hiza, 1935, 1175
          - Huelva, 1919 - 1920, 1176
          - La Coruna, 1932 - 1934, 1177
          - Las Palmas, 1935 - 1936, 1178
          - Madrid, 1925 - 1939, 1179
          - San Sebastian, 1930, 1180
          - Santander, 1933 - 1934, 1181
          - Sevilla, 1926 - 1937, 1182
          - Tarragona, 1927 - 1928, 1183
          - Tenerife, 1923 - 1927, 1184
          - Valencia, 1919 - 1940, 1185
          - Vigo, 1920 - 1934, 1186
          - Zumaya, 1937 - 1938, 1187
      - Europees Turkije (= Bulgarije), 1.2.1.19
        - Stukken betreffende de Nederlandse consulaire vertegenwoordiging te Bourgas, Varna, Sofia, Philippopel, Dedeagatsch, en Roustchouck [dossier B142]., 1910-1934; 1188; 1 pak
        - Stukken betreffende personeel en werkzaamheden van de Nederlandse consulaire vertegenwoordigingen in Bulgarije [dossier B142]., 1898-1937; 1189-1192; 4 omslagen
          - Bourgas, 1935 - 1937, 1189
          - Sofia, 1915 - 1923, 1190
          - Roustchouck, 1916 - 1934, 1191
          - Varna, 1898 - 1922, 1192
        - Stukken betreffende personeel en werkzaamheden van de Nederlandse consulaire vertegenwoordigingen in het Turkse Rijk [dossier B142]., 1871-1940; 1193-1195; 1 pak, 2 omslagen
          - 1871-1893, 1193
          - 1892-1908, 1194
          - 1909-1940, 1195
      - Noorwegen en Zweden, 1.2.1.20
        - Stukken betreffende personeel en werkzaamheden van de Nederlandse consulaire vertegenwoordigingen in Noorwegen en Zweden [dossier B143]., 1870-1901; 1196; 1 pak
        - Stukken betreffende personeel en werkzaamheden van de Nederlandse consulaire vertegenwoordiging in Noorwegen [dossier B143 A]., 1903-1918; 1197-1213; 17 omslagen
          - Arendal, 1908, 1197
          - Bergen, 1906 - 1916, 1198
          - Christiania, 1906 - 1918, 1199
          - Christiansund, 1912 - 1918, 1200
          - Egersund, 1913, 1201
          - Farsund, 1904, 1202
          - Flekkefjord, 1917, 1203
          - Frederikstad, 1905 - 1906, 1204
          - Hangesund, 1918 - 1919, 1205
          - Kragerö, 1918 - 1919, 1206
          - Maudal, 1909, 1207
          - Moss, 1914, 1208
          - Risör, 1911, 1209
          - Skien, 1914 - 1915, 1210
          - Tönsberg, 1906 - 1907, 1211
          - Tromsö, 1903, 1212
          - Vardö, 1910 - 1912, 1213
        - Stukken betreffende personeel en werkzaamheden van de Nederlandse consulaire vertegenwoordigingen in Zweden [dossier B143]., 1895-1920; 1214-1230; 17 omslagen
          - Carlskrona, 1904, 1214
          - Gothenburg, 1906 - 1909, 1215
          - Halmstad, 1906, 1216
          - Helsingborg, 1902 - 1913, 1217
          - Hernösand, 1908, 1218
          - Hudiksvall, 1917 - 1918, 1219
          - Karlshamm, 1915, 1220
          - Lulea, 1908 - 1915, 1221
          - Malmö, 1913, 1222
          - Oxelösund, 1907 - 1908, 1223
          - Skelleftea, 1905 - 1906, 1224
          - Söderhamm, 1903, 1225
          - Stockholm, 1895 - 1920, 1226
          - Strömstad, 1915, 1227
          - Sundsvall, 1907 - 1908, 1228
          - Umea, 1910 - 1911, 1229
          - Ystad, 1907, 1230
        - Stukken betreffende personeel en werkzaamheden van de Nederlandse consulaire vertegenwoordigingen in Noorwegen [dossier B143 A]., 1919-1939; 1231-1251; 21 omslagen
          - Algemeen, 1927 - 1930, 1231
          - Arendal, 1931 - 1932, 1232
          - Bergen, 1924 - 1933, 1233
          - Christiana, 1919 - 1920, 1234
          - Christiansand, 1938 - 1939, 1235
          - Drammen, 1930 - 1931, 1236
          - Flekkeflord, 1938 - 1939, 1237
          - Frederikstad, 1938 - 1939, 1238
          - Frederikshald, 1922, 1239
          - Hammerfest-Vardö, 1938 - 1939, 1240
          - Hangesund, 1921 - 1922, 1241
          - Larvick, 1928 - 1929, 1242
          - Moss, 1921 - 1923, 1243
          - Narvik, 1918 - 1924, 1244
          - Risör, 1929 - 1932, 1245
          - Sarpsborg, 1920 - 1930, 1246
          - Skien, 1933 - 1934, 1247
          - Stavanger, 1919 - 1935, 1248
          - Tömsberg, 1922 - 1923, 1249
          - Tromsö, 1936 - 1937, 1250
          - Vardö, 1919 - 1935, 1251
        - Stukken betreffende personeel en werkzaamheden van de Nederandse consulaire vertegenwoordigingen in Zweden [dossier B143]., 1919-1940; 1252-1271; 20 omslagen
          - Carlskrona, 1926, 1252
          - Gefle, 1926, 1253
          - Gothenburg, 1935 - 1936, 1254
          - Helsingborg, 1933, 1255
          - Hernösand, 1934, 1256
          - Kalmar, 1929, 1257
          - Landskrona, 1935 - 1936, 1258
          - Lulea, 1921 - 1933, 1259
          - Lysekil, 1925 - 1927, 1260
          - Malmö, 1923 - 1938, 1261
          - Norköping, 1919 - 1920, 1262
          - Oxelösund, 1918 - 1924, 1263
          - Skelleftea, 1928, 1264
          - Stockholm, 1931 - 1940, 1265
          - Sundsvall, 1920 - 1921, 1266
          - Uddevalla, 1930 - 1931, 1267
          - Umea, 1935 - 1940, 1268
          - Varberg, 1927, 1269
          - Vrisby, 1938 - 1939, 1270
          - Wisby, 1920, 1271
      - Zwitserland en Liechtenstein, 1.2.1.21
        - Stukken betreffende de reorganisatie van de Nederlandse consulaire dienst in Zwitserland [dossier B144]., 1894-1896; 1272; 1 omslag
        - Stukken betreffende personeel en werkzaamheden van de Nederlandse consulaire vertegenwoordigingen in Zwitserland [dossier B144]., 1871-1918; 1273-1280; 1 pak, 7 omslagen
          - Algemeen en Bern, 1871 - 1893, 1273
          - Bazel, 1897 - 1912, 1274
          - Bern, 1890 - 1917, 1275
          - Davos-Platz, 1891 - 1917, 1276
          - Genève, 1897 - 1908, 1277
          - Lausanne, 1892 - 1897, 1278
          - Montreux, 1894 - 1898, 1279
          - Zürich, 1908 - 1919, 1280
        - Stukken betreffende de waarneming van de Luxemburgse belangen in Zwitserland door de Nederlandse consuls [dossier B144]., 1918; 1281; 1 omslag
        - Stukken betreffende personeel en werkzaamheden van de Nederlandse consulaire vertegenwoordigingen in Zwitserland en Liechtenstein [dossier B144]., 1919-1940; 1282-1290; 9 omslagen
          - Bazel, 1920 - 1928, 1282
          - Davos-Platz, 1923 - 1934, 1283
          - Genève, 1919 - 1922, 1284
          - Lausanne, 1938 - 1939, 1285
          - Lugano, 1921 - 1937, 1286
          - Luzern, 1938, 1287
          - Montreux, 1920 - 1926, 1288
          - Vaduz, 1921 - 1922, 1289
          - Zürich, 1920 - 1940, 1290
    - Azië, 1.2.2
      - Britse gebiedsdelen in Azië, 1.2.2.1
        - Stukken betreffende de werkzaamheden van Nederlandse consulaire ambtenaren in de Britse gebiedsdelen in Azië ten behoeve van Nederlands-Indische Mekkagangers [dossier B145]., 1881-1883; 1291; 1 omslag
        - Stukken betreffende de positie van Nederlandse en andere consulaire ambtenaren in Brits-Indië [dossier B145]., 1916-1922; 1292; 1 omslag
        - Stukken betreffende personeel en werkzaamheden van de Nederlandse consulaire vertegenwoordigingen in de Britse gebiedsdelen in Azië [dossier B145]., 1886-1916; 1293-1295; 3 omslagen
          - Bombay, 1900 - 1916, 1293
          - Singapore, 1905 - 1906, 1294
          - Singapore-Penang (Strait-Settlements), 1886 - 1907, 1295
        - Stukken betreffende personeel en werkzaamheden van de Nederlandse consulaire vertegenwoordigingen in de Britse gebiedsdelen in Azië [dossier B145]., 1873-1918; 1296-1307; 2 pakken, 10 omslagen
          - Aden, 1873 - 1914, 1296
          - Akyab, 1875 - 1898, 1297
          - Bombay, 1875 - 1918, 1298
          - Calcutta, 1872 - 1914, 1299
          - Colombo, 1876 - 1918, 1300
          - Hong Kong, 1883 - 1904, 1301
          - Karachi, 1874 - 1915, 1302
          - Madras, 1896 - 1914, 1303
          - Penang, 1874 - 1910, 1 pak, 1304
          - Point de Gave, 1875 - 1897, 1305
          - Rangoon, 1875 - 1913, 1306
          - Singapore, 1870 - 1917, 1 pak, 1307
        - Stukken betreffende personeel en werkzaamheden van de Nederlandse consulaire vertegenwoordigingen in de Britse gebiedsdelen in Azië [dossier B145]., 1918-1940; 1308-1317; 10 omslagen
          - Aden, 1936 - 1939, 1308
          - Akyab, 1922 - 1923, 1309
          - Bombay, 1930 - 1935, 1310
          - Calcutta, 1919 - 1940, 1311
          - Colombo, 1921 - 1935, 1312
          - Karachi, 1920 - 1936, 1313
          - Madras, 1920 - 1930, 1314
          - Penang, 1923 - 1940, 1315
          - Rangoon, 1929, 1316
          - Singapore, 1918 - 1938, 1317
        - Stukken betreffende de werkzaamheden van de Nederlandse consulaire ambtenaren in Brits-Indië met betrekking tot Nederlandse industriële belangen [dossier B145]., 1931-1937; 1318; 1 omslag
        - Stukken betreffende een studiereis naar Tibet van de consul-generaal te Calcutta [dossier B145]., 1935; 1319; 1 omslag
        - Stukken betreffende de positie van de Nederlandse honoraire consuls in Brits-Indië [dossier B145]., 1934-1937; 1320; 1 omslag
        - Stukken betreffende het rapport 'Schor' inzake de consulaire dienst in Brits-Indië [dossier B145]., 1932-1933; 1321; 1 omslag
        - Stukken betreffende personeel en werkzaamheden van de Nederlandse consulaire vertegenwoordiging te Kaboel (Afghanistan) [dossier B145]., 1934-1935; 1322; 1 omslag
      - China, 1.2.2.2
        - Stukken betreffende de benoeming van J.H. Ferguson in China [dossier B146]., 1872-1894; 1323; 1 omslag
        - Stukken betreffende de opleiding van (consulaire) ambtenaren in China [dossier B146]., 1896-1899; 1324; 1 omslag
        - Stukken betreffende de wijze waarop door de consulaire ambtenaren in China dient te worden gecorrespondeerd met het Departement van Buitenlandse Zaken te 's-Gravenhage [dossier B146]., 1905-1906; 1325; 1 omslag
        - Stukken betreffende personeel en werkzaamheden van de Nederlandse consulaire vertegenwoordigingen in China [dossier B146]., 1870-1919; 1326-1344; 3 pakken, 13 omslagen
          - Algemeen, 1870 - 1918, 1 pak, 1326
          - Algemeen, 1879 - 1889, 1 pak, 1327
          - Algemeen, 1890 - 1894, 1 pak, 1328
          - Algemeen, 1893 - 1917, 1329
          - Amoy, 1893 - 1904, 1330
          - Canton, 1895 - 1915, 1331
          - Charbin, 1914 - 1919, 1332
          - Chefoo, 1897 - 1905, 1333
          - Chinkiang, 1895 - 1898, 1334
          - Foochow, 1896 - 1906, 1335
          - Hankow, 1886 - 1904, 1336
          - Hongkong, 1895 - 1909, 1337
          - Kinkiang, 1886 - 1899, 1338
          - Macao, 1877 - 1879, 1339
          - Ningpo, 1897 - 1898, 1340
          - Peking, 1894 - 1901, 1341
          - Shanghai, 1883 - 1915, 1342